【裁判字號】    96,上訴,4785
【裁判日期】    970219
【裁判案由】    強盜等
【裁判全文】
臺灣高等法院刑事判決                96年度上訴字第4785號
上  訴  人
即  被  告  丙○○
                      5樓
            己○○
                      3樓
            庚○○
                    （現另案於臺灣臺北監獄執行中）
共      同
指定辯護人  本院公設辯護人周君穎
上列上訴人因強盜等案件，不服台灣板橋地方法院95年度重訴字
第23號，中華民國96年 8月21日第一審判決（起訴案號：台灣板
橋地方法院檢察署95年度偵字第3240號、95年度偵字第3388號、
95年度偵字第6534號、95年度偵字第8327號），提起上訴，本院
判決如下：
    主  文
原判決關於丙○○、庚○○加重強盜罪及定應執行刑部分均撤銷
。
丙○○共同連續犯強盜罪，而有刑法第321條第1項第3款、第4款
之情形，處有期徒刑柒年拾月，扣案如附表二所示之物均沒收。
庚○○共同連續犯強盜罪，而有刑法第321條第1項第3款、第4款
之情形，累犯，處有期徒刑捌年肆月，扣案如附表二所示之物均
沒收。
其他上訴駁回。
    事  實
一、緣丙○○於民國（下同）93年底某日，在台北縣林口鄉觀音
    山某處，向年籍姓名不詳綽號「小白」之成年男子，以新台
    幣（下同）6萬5千元代價，購買可發射子彈具有殺傷力仿BE
    RETTA廠84型之半自動手槍（槍枝管制編號：000000000號）
    1把（起訴書誤載係8釐米仿FN廠1910型半自動手槍，業經公
    訴檢察官於原審95年11月 2日準備程序時當庭更正）及不具
    殺傷力之子彈 4顆，而非法持有該槍枝（丙○○此部分犯罪
    ，業經原審判處有期徒刑3年2月，併科罰金新台幣10萬元確
    定）。並於95年2月6日某時，在台北縣板橋市縣○○道附近
    某處，將上開仿 BERETTA廠84型半自動手槍及不具殺傷力之
    子彈 4顆交付己○○。而己○○明知未經主管機關許可不得
    持有具殺傷力之槍枝，竟仍予收受，而非法持有該槍枝。嗣
    己○○將該槍枝藏放在車牌 4263-EN號自小客車內，該子彈
    則另行藏放在台北縣五股鄉○○路○段577巷80弄51號住處房
    間內。
二、庚○○前有竊盜、毒品等前科紀錄，而於92年間因違反毒品
    危害防制條例案件，經台灣板橋地方法院以92年度易字第13
    07號判決處有期徒刑10月確定，於93年1月9日入監執行，93
    年11月 8日執行完畢出監，猶不知悔改。其與丙○○、何書
    揚（起訴書雖亦記載有陳樹藤，但陳樹藤並無此部分犯行，
    業經檢察官當庭更正）（何書揚此部分犯罪，業經原審判處
    有期徒刑 7年10月確定）共同意圖為自己不法所有，基於強
    盜之概括犯意聯絡，結夥三人，攜帶具有殺傷力之槍枝等兇
    器，先後為下列強盜犯行：
  (一)於95年2月5日凌晨 2時45分許，庚○○、丙○○、何書揚等
    人駕駛由庚○○竊取得來之車牌 2B-4191號紅色瑞獅自小客
    貨車、及何書揚所收受車牌 0708-GX白色喜美小客車之贓車
    （車內附載不知情之劉惠，業經原審判決無罪確定），及
    分別持何書揚所有足以供兇器使用之可發射子彈具殺傷力之
    8釐米仿FN廠1910型半自動手槍 1支（槍枝管制編號：00000
    0000號）、由土造金屬彈殼加裝直徑 7.9mm金屬彈頭而成具
    有殺傷力之土造子彈6顆（下簡稱子彈6顆）及其他不詳槍彈
    2 支（無證據證明具有殺傷力），行經台北縣五股鄉○○○
    路時，見壬○○所駕駛附載甲○○之車牌 3789-EN號賓士小
    客車停在該處，丙○○、庚○○（均蒙面）及何書揚（未蒙
    面）乃下車，而分持上開槍枝喝令壬○○及甲○○下車，並
    以該槍枝抵住壬○○及甲○○，致渠二人不能抗拒後，而令
    甲○○交付其皮包，及強取壬○○所有之 3789-EN號賓士小
    客車及其內之物品（詳如附表一編號 1所載）。得手後，丙○○、何書揚、庚○○即分別駕駛該強盜所得之 3789-EN號
    賓士小客車及0708-GX白色喜美小客車逃逸，而將車牌2B-41
    91號紅色瑞獅自小客貨車棄置在現場。
  (二)旋庚○○駕駛上開強盜而來之 3789-EN號賓士小客車附載何
    書揚、丙○○及不知情之劉惠，於95年2月5日凌晨 4時，
    行經台北市○○路 412號前時，適見在該處等候友人之辛○○、戊○○及林華岳（起訴書漏載林華岳），乃由何書揚及
    丙○○下車，分持上開槍枝，抵指辛○○、戊○○及林華岳
    ，喝令渠等交付財物，致辛○○、戊○○因此不能抗拒而交
    付如附表一編號 2所示之財物後，再駕駛上開賓士小客車逃
    逸。
  (三)何書揚復駕駛上開強盜而來之 3789-EN號賓士小客車附載丙○○、庚○○及不知情之劉惠，於95年2月5日凌晨 4時10
    分許，尾隨乙○○所駕駛附載丁○○之 ZV-9595號賓士自小
    客車，並於同日凌晨4時39分許，進入淡水鎮○○路300號沙
    崙海水浴場，待乙○○停車後，庚○○及丙○○即下車（均
    戴口罩），分持上開槍枝並拉動滑套，喝令乙○○二人交付
    財物，致使乙○○、丁○○因之不能抗拒，而交付如附表一
    編號 3所示之財物。得手後，庚○○、丙○○即駕駛強盜得
    手之乙○○所持有車牌 ZV-9595號賓士自小客車，與何書揚
    所駕駛附載劉惠之 3789-EN號賓士小客車往五股方向逃逸
    。
三、嗣何書揚於95年2月8日晚上 8時30分許，駕駛強盜壬○○所
    得（已改懸掛 T9-8127號車牌）之賓士小客車贓車，行經台
    北縣五股鄉○○路○段577巷80弄51號時，經警發現其行跡可
    疑，而予以攔查，惟何書揚因作案多次而心虛，先倒車衝撞
    警方所駕駛之偵防車，經警對空鳴槍並朝該車擊發乙槍後，
    何書揚為逃避追緝，而駕駛該車猛力加油衝撞該處汽、機車
    後，末致無法再開車逃離，而遭警方趨前逮捕，並在該車內
    查得何書揚所有供上開強盜所用之上開 8釐米仿FN廠1910型
    半自動手槍1支、子彈6顆（經取樣試射2顆）、黑色頭套3個
    及預備供強盜所用之手拷 1付、非屬槍砲彈藥刀械管制條例
    之類似武士刀械 1支（如附表二所載），並起出如附表三所
    載上開強盜所得之物。警方隨再前往台北縣五股鄉○○路 ○
    段 577巷80弄51號丙○○及己○○住處，查扣與本案無關之
    黃色手套、電子秤、吸食器及毛重 0.6公克之安非他命乙小
    包（施用毒品部分，均經檢察官另案偵辦），並在己○○房
    間處床上查獲上開不具殺傷力之子彈4顆（經取樣試射1顆）
    ，在己○○父親陳樹藤所有之車牌號碼 4263-EN號自小客車
    內，查獲上開仿 BERETTA廠84型半自動手槍、與本案無關之
    行動電話 4只，而查悉上情。
四、案經被害人壬○○訴由臺北縣政府警察局淡水分局報告臺灣
    板橋地方法院檢察署檢察官偵查起訴。
    理  由
壹、證據能力：
一、共同被告劉惠警詢筆錄無證據能力：
  (一)按訊問被告應先告知刑事訴訟法第95條各款之權利事項；又
    筆錄內所載之被告陳述與錄音或錄影之內容不符者，其不符
    之部分，不得作為證據，刑事訴訟法第95條、第100條之1第
    2項定有明文。
  (二)按共同被告劉惠警詢筆錄經原審勘驗錄音帶結果：(1)未聽
    到訊問員警踐行告知被告刑訴法第95條權利事項；(2)員警詢
    問被告對於是否參與強盜集團等問題時（即95年度偵字第32
    40號偵查卷一第卷第47頁），被告均回答沒有，不久後詢問
    即結束（員警口述「現在時間95年2月9日 4時59分，筆錄訊
    問完畢）；緊接又出現有錄音按鍵聲後，被告即承認有「參
    與丙○○為首之強盜集團，前往北投、蘆洲、淡水」、「有
    乘坐丙○○、何書揚、庚○○三人所駕駛之黑色賓士轎車」
    ；剩餘之錄音內容為被告告知員警陳樹藤持有三張被害人之
    信用卡等語，隨後錄音帶A面結束。又錄音帶B面無聲音等，
    有原審96年4月26日勘驗筆錄在卷可查（原審卷二第124頁）
    。顯見警員製作被告劉惠警訊筆錄時，有違刑事訴訟法第
    95條規定，且其原錄音內容與被告陳述不符，是依諸上開規
    定，難認共同被告劉惠警詢筆錄具有證據能力。
二、共同被告劉惠偵查筆錄及共同被告何書揚警詢具有證據能
    力：
  (一)按被告以外之人於偵查中向檢察官所為之陳述，除顯有不可
    信之情況者外，得為證據，刑事訴訟法第159條之1第 2項定
    有明文。又偵查中對被告以外之人（包括證人、鑑定人、告
    訴人、被害人及共同被告等）所為之偵查筆錄，或被告以外
    之人向檢察官所提之書面陳述，性質上均屬傳聞證據。惟現
    階段刑事訴訟法規定檢察官代表國家偵查犯罪、實施公訴，
    依法其有訊問被告、證人及鑑定人之權，證人、鑑定人且須
    具結，而實務運作時，檢察官偵查中向被告以外之人所取得
    之陳述，原則上均能遵守法律規定，不致於違法取供，其可
    信度極高，職是，被告以外之人前於偵查中已具結而為證述
    ，除反對該項供述得具有證據能力之一方，已釋明「顯有不
    可信之情況」之理由外，不宜以該證人未能於審判中接受他
    造之反對詰問為由，即遽指該證人於偵查中之陳述不具證據
    能力。查本件共同被告劉惠於95年3月8日接受檢察官訊問
    時之言詞陳述，業經具結，有結文在卷可按，且經原審勘驗
    該偵查錄影帶結果，並無顯不可信之情形，有原審96年 4月
    26日勘驗筆錄可稽，被告丙○○、庚○○之指定辯護人亦未
    釋明上開供述有顯不可信之情況，依上規定，共同被告劉
    惠上開證言自得為證據。
  (二)被告以外之人於審判外之言詞或書面陳述，除法律有規定者
    外，不得作為證據，刑事訴訟法第159條第1項固定有明文。
    惟被告以外之人於檢察事務官、司法警察官或司法警察調查
    中所為之陳述，與審判中不符時，其先前之陳述具有較可信
    之特別情況，且為證明犯罪事實有否所必要者，亦得為證據
    ，亦為同法第159條之2所規定。且所稱「有較可信之特別情
    況」，即指相對之可信而言，亦即被告以外之人先前陳述之
    背景具有特別情況，而使其較審判中之陳述為可信時，例外
    賦予證據能力；然判斷是否有相對可信之特別情況，純屬證
    據能力之審查，無關證據力之衡量，有無相對可信之特別情
    況，應就偵查或調查筆錄製作之背景、原因、過程等客觀事
    實加以觀察（最高法院94年度臺上字第5709號判決意旨參照
    ）。查共同被告何書揚之警詢筆錄，經原審勘驗其警詢錄影
    帶結果，其內容均與筆錄所載相符，有原審96年 4月26日勘
    驗筆錄足考。而共同被告何書揚於原審審理中以基於證人地
    位、經合法具結、並由檢察官及被告辯護人行交互詰問且賦
    予共同被告對質詰問機會而為證述（詳原審卷二第90至95頁
    ）。觀諸其於警詢所為陳述，固與原審審判期日以證人身分
    所為證言有所不符，但共同被告何書揚於警詢中所為供述，
    係採一問一答方式，且並無受強暴、脅迫、利誘、詐欺、疲
    勞訊問、違法羈押或其他不正之方法，且係出於渠等自由意
    志所為陳述，此已為共同被告何書揚所不否認（原審卷二第
    95頁），就警詢筆錄製作之背景、原因、過程等客觀事實觀
    之，並無陳述非任意性之情形，且共同被告何書揚經指證確
    有參與本件強盜之犯行，自應知悉共同犯案之人，惟共同被
    告何書揚於原審審理時卻均以綽號稱之，復稱無交情，無法
    明確指證其人，足認其多所隱瞞，不足為信。而其於審判時
    之證述已逾案發近二年，較有事後經權衡利害得失後而為迥
    護之可能，足見被告何書揚於警詢中所言，依上說明，顯具
    有較可信之特別情況，且為證明犯罪事實存否所必要者，自
    得為證據。
三、被害人乙○○警詢筆錄具證據能力：
  (一)按被告以外之人於審判中所在不明而無法傳喚或傳喚不到者
    ，其於檢察事務官、司法警察官或司法警察調查中所為之陳
    述，經證明具有可信之特別情況，且為證明犯罪事實之存否
    所必要者，得為證據，刑事訴訟法第159條之3第 3款定有明
    文。
  (二)查被害人乙○○經原審傳喚無著，有傳票送達回證，而經拘
    提後，其家屬稱其已出國無法到庭等，亦有拘提報告在卷可
    按（原審卷二第154頁、第169頁），足見其已所在不明而無
    法傳喚。而觀諸被害人乙○○係本案附表二編號三所載強盜
    案之被害人，其於警詢中所陳述者亦係其被害之情節（詳95
    年度偵字第3240號偵查卷一第63至67頁），且與被告何書揚
    於警詢中所述相符（同上偵查卷第15頁），足證被害人乙○○於警詢筆錄所陳述各節具有可信之特別情況，且為證明犯
    罪事實之存否所必要，揆諸上開規定，得為證據。
四、證人即被害人壬○○、甲○○、辛○○、戊○○於檢察官偵
    訊時所為證言（95年度偵字第3240號偵查卷一第278、279、
    288、289頁），業經依法具結，依上揭二之(一)之說明，自有
    證據能力。至被害人壬○○、甲○○、辛○○、戊○○，業
    於原審96年 3月13日審判期日到庭，經具結後，由辯護人及
    檢察官行交互詰問而為證述，觀諸渠等證述內容與警詢中所
    陳述就其基本事實均相符，是其警詢筆錄雖不得直接供為被
    告等人有罪事實之證據，但非不得資為被害人於原審審判中
    以證人身分所為證言之補強，合此說明，
五、除上開證據外，本案被告、辯護人就檢察官所提其他證據方
    法之證據能力，均亦未主張有刑事訴訟法第159條第1項不得
    為證據之情形，且表示對相關供述證據之證據能力表示無意
    見，是本案其他經合法調查之證據亦均有證據能力，附此敘
    明。
貳、實體方面：
一、被告己○○非法持有改造槍枝部分
    被告己○○於犯罪事實欄一所載時地，未經許可持有具殺傷
    力之改造槍枝之犯罪事實，業據被告己○○於原審及本院審
    理時均自白不諱，核與共同被告丙○○所證有交付上開改造
    手槍予被告己○○收執之情節相符，並在己○○父親陳樹藤
    所有之車牌號碼4263-EN號自小客車內，查獲上開仿BERETTA
    廠84型半自動手槍扣案可證，而上開槍枝經內政部警政署刑
    事警察局鑑驗結果，認係由仿 BERETTA廠84型半自動手槍製
    造之槍枝（槍枝管制編號： 000000000號），換裝土造金屬
    槍機及槍管而成之改造手槍，機械性能良好，可擊發適用子
    彈，認具殺傷力等，有該局95年3月21日刑鑑字第095002254
    5號槍彈鑑定書在卷足考（95年度偵字第3240號偵查卷二第3
    至 8頁），足認被告己○○上開自白，與事實相符，應堪採
    信。至共同被告丙○○於原審審理中固指稱伊係以上開槍枝
    向被告己○○換取第二級毒品安非他命 2公克施用云云，惟
    此與其於偵查中所稱：從93年買槍後，一直沒有用，怕會出
    事，就叫己○○幫我賣掉換安非他命云不符（95年度偵字第
    3240號偵查卷一第 325頁），且復為被告己○○所否認，本
    院實難僅憑共同被告丙○○片面先後不一之陳述，遽認共同
    被告丙○○與被告己○○二人確有互換（購）槍枝及安非他
    命之行為。另公訴意旨雖認共同被告丙○○購入上開改造槍
    枝後，並與被告己○○等人在事實欄二所載強盜案中共同持
    用上開改造槍枝（按被告己○○實際未參與本件強盜犯行，
    詳後述），因認持有上開改造槍枝之目的，係意圖供自己及
    他人犯罪之用云云，然遍觀全卷，並無證據足資證明被告丙○○於購入之初有此犯意，且被告何書揚於原審審理中亦否
    認上開改造槍枝係供為事實欄二所載強盜犯行之用（原審卷
    二第 200頁），從而公訴人此部分所認，洵有誤會，均併此
    說明。
二、被告丙○○、庚○○強盜部分：
  (一)訊據上訴人即被告丙○○、庚○○於本院審理時均矢口否認
    有強盜之犯行，被告丙○○並辯稱：95年2月5日凌晨 2點至
    中午出門前，伊都在板橋住處云云。
  (二)經查：
  1.犯罪事實欄二、(一)至(三)所載被害人遭強盜之事實，業據證人
    即被害人壬○○、甲○○、辛○○、戊○○於原審96年 3月
    13日審理時（原審卷二第17頁至第36頁）、及被害人乙○○
    於警詢中（95年度偵字第3240號偵查卷一第68、69頁、第70
    至72頁、第 279頁、第63至67頁）分別指證綦詳。又共同被
    告何書揚就其有持用扣案具殺傷力之 8釐米仿FN廠1910型半
    自動手槍及子彈為犯罪事實欄二、(一)、(二)所載之強盜犯行，
    亦於原審96年7月31日審判期日中坦認無訛（原審卷二第200
    頁）。而上開改造手槍及子彈，經鑑驗結果：(1)子彈 6顆，
    認均係由土造金屬彈殼加裝直 7.9MM金屬彈頭而成之土造子
    彈，經取樣2顆試射結果，均可擊發認具殺傷力；(2)改造8釐
    米手槍1支（槍枝管制編號：000000000），認係仿FN廠1910
    型半自動手槍製造之槍枝，換裝土造金屬槍管改造而成之改
    造手槍，機械性能良好，可擊發適用之子彈，認具殺傷力等
    情，亦有內政部警政署刑事警察局95年3月21日刑鑑字第095
    0022545 號槍彈鑑定書足考（95年度偵字第3240號偵查卷二
    第3至8頁）。並有共同被告何書揚自承係其所有，供強盜犯
    行所用如附表二編號3至5所示之物扣案可佐。
  2.證人即被害人壬○○於原審審理時指證稱：當時歹徒開二部
    車，一部是紅色豐田瑞獅，一部是燒掉的那部白色喜美，擋
    住其車前面的紅色瑞獅那部車下來二人，後面白色喜美車下
    來一人，他們拿槍上膛，其中蒙面的人走到副駕駛座叫甲○○下車，未蒙面者走到其駕駛座旁叫其下車，另一蒙面者在
    左後方拿槍對著其等語，並指證在庭穿著綠色外套之被告何
    書揚即為強盜之歹徒之一，且該綠色外套係其所有放置在遭
    強盜之賓士車內等情（原審卷二第23頁），而該經原審當庭
    諭知被告何書揚脫卸該綠色外套（經原審當庭勘驗其廠牌為
    HUGO BOSS ）供證人壬○○指認時，共同被告何書揚亦隨之
    供稱該外套確非伊所有而係賓士車上的等語在卷（原審卷二
    第24頁）。顯見證人即被害人壬○○指證非虛。再證人甲○○於原審審理中亦指證稱：其確定當時對方有三人，在偵查
    中指認共同被告何書揚及被告丙○○，係因壬○○說他很確
    定，另共同被告何書揚係未蒙面而叫壬○○下車之歹徒等語
    （原審卷二第18、19頁）。且共同被告何書揚於95年2月8日
    晚上 8時30分許，為警查獲時（詳下述）所駕駛之賓士自小
    客車係被害人壬○○所有（即車牌 3789-EN號），並有起出
    壬○○、甲○○遭強盜如附表三編號1、2所示部分財物之贓
    物認領保管單附卷可按（95年度偵字第3240號偵查卷一第11
    3頁、偵查卷二第154頁）。再被害人壬○○報案時指稱持搶
    歹徒係駕駛 2B-4191號箱型車及一部白色喜美轎車，亦有台
    北縣政府警察局蘆洲分局偵查隊案件通報單附卷可按（同上
    偵查卷一第111頁），而該白色喜美轎車之車牌係0708-GX號
    ，復觀諸共同被告何書揚及被告丙○○之警詢筆錄甚明（同
    上偵查卷一第14頁、第25頁）。復且上開2B -4191號箱型車
    係被告庚○○於95年2月4日 2時30時分許所竊取，業據原審
    判決確定；另車牌 0708-GX號白色喜美小客車，係被害人王
    士恆所有，於95年2月4日晚上10時20分許在台北縣淡水鎮○○路 300號前遭不詳姓名之人所竊者，復據被害人王士恆於
    警詢中供明無誤（同上偵查卷一第49、50頁），且有車輛車
    牌失竊作業新車輛認可資料乙份附卷足參（同上偵查卷一第
    168頁）。
  3.證人即被害人辛○○、戊○○於偵查中均指認行強盜之歹徒
    係駕駛3789-EN黑色賓士自小客車，且該車上之2人下車，另
    有一人在駕駛座上，該下車之歹徒即為被告何書揚及丙○○
    明確（同上偵查卷一第278、279頁），於原審審理中仍證稱
    渠等於偵查中之指認確定屬實，且仍當庭指認被告何書揚確
    為行搶之人無訛（另因該日庭期被告丙○○未到庭，故證人
    無法指認丙○○）（原審卷二第29頁、第33頁、第34頁）。
  4.另被害人乙○○於警詢中指稱：伊於95年2月5日凌晨 4時39
    分，在淡水鎮○○路300號前，突遭3名男子及一名女子駕駛
    車號3789-EN自小客車、頭戴藍色鴨舌帽、4名均為30歲左右
    之男女，身材中等、身高約165至167公分，由 2名頭戴帽子
    ，臉戴口罩，下車持槍拉滑套，要求伊將身上現金繳出，伊
    不敢反抗，就將身上現金2000多元交付給他們，之後他們就
    開著伊所駕車輛（ ZV-9595）往台北方向逃逸，且除伊所駕
    駛小客車外，伊斜背背包置放在車內也隨之被帶走，背包內
    有其本人身分證、0000000000、0000000000號 2支手機、勞
    力士錶1只（值約12萬元）。伊與友人於同日4時10日在關渡
    即被尾隨，伊與友人從外環道約 4時25分進到漁人碼頭玩，
    因為在港區不能玩鞭炮，約 4時35分只好再轉到海水浴場前
    玩，結果歹徒也跟隨伊等到海水浴場，沒一會 3789-EN就開
    到伊車旁要求拿錢，因伊車子還在發動中，錢拿給他們後，
    他們就開伊的車快速離去等情綦詳（95年度偵字第3240號偵
    查卷一第63、64頁）；嗣經警查獲被告等人而通知被害人乙○○指認，被害人乙○○於95年2月9日到警局指認時供稱：
    看體型很像，當時向伊行搶時二人有戴帽子及口罩，未看清
    其全貌，所以不敢確認，但當時其中有一位女性歹徒沒有矇
    面，所以看到警方查獲之劉惠，就非常眼熟，很像是強盜
    渠財物歹徒中之女子；警方查獲贓物中有伊1支遭搶MOTORLA
    CV3（序號 00128AC29138）行動電話及伊放在車上防身用黃
    色塑膠棒 1支等語（同上偵查卷第67頁），並有其具領之贓
    物認領保管單1紙附卷足佐（同上偵查卷第114頁）。
  5.互核被害人壬○○、甲○○、辛○○、戊○○、乙○○所指
    陳遭強盜之時間緊接，壬○○、甲○○遭強盜時，歹徒所駕
    車輛其中一部係被告庚○○所竊取，而辛○○、戊○○、乙○○遭強盜時，歹徒所駕車輛係被害人壬○○甫遭搶劫者，
    及下手行強盜犯行者均持有槍枝，且或二人下車、一人在駕
    駛座上或三人下車等情節以觀，顯見對上揭被害人下手強盜
    之歹徒應為三人且係同一批人，洵堪是認。共同被告何書揚
    否認乙○○遭強盜部分係其所為云云，礙難採信。
  6.再參諸共同被告何書揚於警詢中供稱：「（95年2月5日約 2
    時，在台北縣五股鄉○○○路強盜壬○○者）係丙○○、陳
    勝嘉做的，丙○○、庚○○及其女友約 2點多到台北縣五股
    成泰路成洲國小附近找我，他們告訴我說疏洪道搶來的」、
    「（於95年2月5日4時許，在台北市○○區○○路412號二女
    一男遭強盜案，是否即你們所為？）是，我們總共四人一同
    犯案，我負責開車，丙○○及庚○○負責行搶，庚○○女友
    坐在車上等候」、「92年2月5日 4時50分許在台北縣淡水鎮
    ○○路 300號海水浴場，被害人乙○○遭搶案，係是我們所
    為，我們在行義路犯案後，即往淡水方向逃逸，我們在淡水
    漁人碼頭停車場發現一對情侶在旁邊放鞭炮被管理員趕走，
    於是尾隨其後到沙崙海水浴場大門口‧‧‧，丙○○即要我
    開走靠近他們，他們二人即下車，手持手槍，戴口罩與鴨舌
    帽，要被害人交出身上財物，並開走被害人所駕駛之賓士車
    ，往五股方向逃逸，我駕駛著原先搶來的車子，載著庚○○
    女友緊追在後」等語（同上偵查卷一第13至15頁）；被告丙○○於警詢中供稱：3789-ENE賓士小客車，係何書揚及庚○○搶來的；即95年2月5日約 2時許，在台北縣五股鄉○○○
    路壬○○等遭強盜案，犯案者係何書揚、庚○○；另95年 2
    月 5日4時50分，在台北縣淡水鎮○○路300號海水浴場被害
    人遭強盜案，是庚○○、何揚書及劉惠所為等語（同上偵
    查卷一第24至26頁）；及共同被告劉惠於檢察官偵查時具
    結證稱：95年2月5日凌晨 4時多跟何書揚、庚○○、丙○○
    一起開車去淡水漁人碼頭，後來丙○○先下車跟一位開黑色
    賓士的人聊天，後來開賓士車的人就給一個不認識的男子開
    ，這時我們 3人就一起上賓士車，丙○○就不知去向，然後
    開賓士車的男女朋友就留在那邊，我以為是換車，不知道是
    搶劫云云（同上偵查卷一第296至297頁）；於原審審理中亦
    稱：被警查獲前，在除夕或初一、初二時，有與庚○○、何
    書揚一起搭車至北投、淡水出遊，其間換過二次賓士車。（
    檢察官問：換賓士車時，有無涉及搶車或強盜？）不知道，
    唯一知道的是乙○○那次，乙○○他們放煙火，因為是車頭
    對車頭停，當時我看到乙○○，以為乙○○和庚○○、何書
    揚他們在聊天，我就躺回去睡覺，當時我已在賓士車上等語
    （原審卷二第86頁），雖被告丙○○、共同被告何書揚均有
    為己卸責之情，然依彼等相互指證，對照共同被告劉惠於
    偵查中供稱在95年2月5日凌晨伊與何書揚、庚○○、丙○○
    等人出遊，及期間換過二次賓士車，及被害人壬○○、甲○○、辛○○、戊○○、乙○○所稱或為二人下車、一人在駕
    駛座上，或三人男子下車強盜之情，暨上開被害人等分別指
    證被告丙○○、及共同被告何書揚確有參與強盜犯行等情觀
    之，足認本件三次強盜犯行，確係由被告丙○○、庚○○及
    共同被告何書揚共同為之。另被告丙○○雖於本院審理時辯
    稱：95年2月5日凌晨 2點至中午出門前，伊都在板橋住處。
    後來伊有與庚○○、陳樹藤、己○○、劉惠一起在北投洗
    溫泉云云。然此未據其提出「案發當時」之不在場證明以實
    其說，況此辯解亦顯與共同被告劉惠於偵查中所稱被告丙○○確於95年2月5日凌晨 4時10分許在強盜乙○○所駕駛賓
    士自小車之案發現場不符，無非事後卸責之詞，不足採信。
    至被告劉惠於原審審理中改稱當日丙○○並未同往，而係
    一「肉脯」者同往云云，及共同被告何書揚於原審改稱與伊
    共同強盜者係綽號「小黑」「阿忠」之人，而非被告丙○○
    、庚○○云云，核與上揭事證不符，應係事後迴護之詞，均
    不足為信。
  7.綜上所述，被告丙○○、庚○○空言否認有上開強盜犯行，
    委無足取。本件事證明確，被告丙○○、庚○○確有事實欄
    二、(一)至(三)所載強盜犯行，俱洵堪認定，應依法論科。
三、論罪
  (一)被告丙○○、庚○○行為後，刑法及刑法施行法業於94年 2
    月 2日經總統修正公布，並於95年7月1日施行，參酌最高法
    院95年5月23日刑事庭第8次會議決議意旨，現行刑法第 2條
    第 1項之規定，係規範行為後法律變更所生新舊法律比較適
    用之準據法，於刑法施行後，應適用現行刑法第2條第1項之
    規定，為「從舊從輕」之比較，本件有關刑法第28條、第33
    條第 5款、第47條等規定均經修正，且刑法第55條後段、第
    56條並經刪除，經綜合比較新舊法結果，以修正前刑法較有
    利於被告丙○○、庚○○，是上揭部分應一併適用修正前刑
    法之規定，附此敘明。
  (二)核被告己○○就犯罪事實欄一所為，係犯槍砲彈藥刀械管制
    條例第8條第4項未經許可持有可發射子彈具有殺傷力之改造
    手槍罪。公訴意旨誤認係犯同條第 3項之罪，尚有未合，惟
    因社會基本事實同一，起訴法條應予變更。
  (三)核被告丙○○、庚○○就犯罪事實欄二、(一)至(三)所為，均係
    犯刑法第330條第1項犯強盜罪而有刑法第321條第1項第 3款
    、第 4款之結夥三人以上攜帶兇器情形之加重強盜罪，及槍
    砲彈藥刀械管制條例第8條第4項之未經許可持有可發射子彈
    具有殺傷力之改造手槍罪、同條例第12條第 4項之持有子彈
    罪。公訴意旨誤認係犯同條例第8條第 3項及第12條第3項之
    罪，均有未合，惟因社會基本事實同一，起訴法條應予變更
    。又被告丙○○、庚○○就上開加重強盜犯行、與共同被告
    何書揚間，有犯意聯絡及行為分擔，均為共同正犯。又被告
    丙○○、庚○○先後三次加重強盜犯行，時間緊接，所犯為
    基本犯罪事實相同之罪，顯基於概括犯意為之，應依修正前
    刑法第56條連續犯規定，各依情節較重之結夥三人以上攜帶
    兇器強盜罪之一罪論處，並加重其刑；且其等各次強盜行為
    時所持有槍、彈之行為，為繼續犯，均僅屬一罪。再被告丙○○、庚○○於犯罪事實欄二、(一)至(三)所載強盜行為，係同
    時對二位或三位被害人為之，乃一行為觸犯數罪名之想像競
    合犯，應從一重處斷。另被告丙○○、庚○○各同時持有槍
    、彈，亦係一行為觸犯數罪名，亦應依刑法第55條想像競合
    犯之規定，從一重之持有改造手槍罪處斷。又本院復查無積
    極證據證明被告丙○○、庚○○與共同被告何書揚於本件強
    盜案前曾單純持有上開槍、彈，則基於罪疑惟輕原則，應認
    被告丙○○、庚○○與共同被告何書揚係為犯本件強盜犯而
    持有之，是被告丙○○、庚○○所犯非法持有改造槍枝罪，
    與連續結夥三人以上攜帶兇器強盜罪間，有修正前刑法第55
    條後段方法結果之牽連關係，均應從一重之連續結夥三人以
    上攜帶兇器之加重強盜罪處斷。
  (四)被告庚○○於92年間因違反毒品危害防制條例案件，經台灣
    板橋地方法院以92年度易字第1307號判決處有期徒刑10月確
    定，於93年1月9日入監執行，93年11月 8日執行完畢出監，
    此有本院被告全國前案紀錄表在卷可按，其於 5年內再犯有
    期徒刑以上之罪，為累犯，應依修正前刑法第47條規定加重
    其刑。
  (五)起訴書雖未敘及被告庚○○於犯罪事實欄二、(一)、(二)，及被
    告丙○○於犯罪事實欄四、(三)所示之強盜犯行，但此部分與
    被告庚○○、丙○○業經起訴且論罪之強盜犯行間，有連續
    犯之裁判上一罪關係，已如前述，依諸審判不可分之原則，
    本院自得併予審理，併此敘明。
四、原審判決之論斷
  (一)被告己○○非法持有改造槍枝部分
    原審以被告己○○犯罪事證明確，適用槍砲彈藥刀械管制條
    例第8條第4項之規定，並審酌被告己○○犯罪動機、手段、
    持有改造手槍對社會之危害等一切情狀，量處被告己○○有
    期徒刑3年6月，併科罰金新台幣10萬元，罰金如易服勞役，
    以新台幣1,000元折算1日（案經比較修正前後刑法第42條暨
    修正前罰金罰鍰提高標準條例第 2條規定，以修正後刑法第
    42條第 3項規定有利於被告，應適用新法），復說明扣案具
    殺傷力之仿BERETTA廠84型半自動手槍製造之手槍1把（槍枝
    管制編號：000000000 號）係被告己○○持有，且屬違禁物
    ，應依刑法第38條第1項第1款規定宣告沒收之，及理由欄五
    所載被告己○○不另為無罪之諭知部分，經核其認事用法，
    俱無違誤，量刑亦屬適當，被告己○○上訴意旨請求從輕量
    刑，並予宣告緩刑，惟本院審酌具殺傷力之改造槍枝氾濫，
    將造成社會暴戾風氣日盛，對民眾生命、財產安全及社會治
    安危害甚鉅，被告己○○明知而仍收執之，惡性非輕，自無
    法從輕量刑及宣告緩刑，是其上訴為無理由，應予駁回。
  (二)被告丙○○、庚○○強盜部分：
    原審以被告庚○○、丙○○犯罪事證明確，予以論罪科刑，
    固非無見，惟查：刑法第38條第1項第1款關於違禁物沒收之
    規定，必以該物具有違禁物之性質，始得依該條款規定予以
    宣告沒收。查被告丙○○、庚○○所犯加重強盜罪，其中扣
    案之子彈 6顆，業經內政部警政署刑事警察局鑑定時取樣試
    射 2顆，已如前述。而子彈一經試射，火藥部分已因擊發而
    燃燒殆盡，其餘部分亦裂解為彈頭及彈殼，不復具子彈之外
    型及功能，已失其違禁物之特性，原審仍依刑法第38條第 1
    項第 1款宣告沒收，於法即有未合。被告庚○○、丙○○仍
    執陳詞否認此強盜犯行，雖為無理由，惟原判決既有上開可
    議，仍屬不可維持，應由本院將原判決關於被告庚○○、丙○○加重強盜罪暨定應執行刑部分均撤銷改判，爰審酌被告
    庚○○前有多次前科犯罪紀錄，此有本院被告前案紀錄在卷
    可查，被告庚○○竟仍再犯本件之罪，並與被告丙○○、共
    同被告何書揚不思以正當工作方式謀取所需，竟結夥公然強
    取他人財物，造成被害人內心極度的恐懼，嚴重破壞社會秩
    序，惡性非輕，及被告庚○○、丙○○否認強盜犯行態度不
    佳，及其犯罪動機、手段、對社會及被害人所造成之影響等
    一切情狀，分別量處如主文第2項、第3項所示之刑。至扣案
    可發射子彈具殺傷力之 8釐米仿FN廠1910型半自動手槍（槍
    枝管制編號：000000000）1把及土造金屬彈殼加裝直徑7.9m
    m金屬彈頭而成具有殺傷力之土造子彈6顆，其中子彈經取樣
    試射 2顆，已失其違禁物之特性，不在沒收之列外，其餘均
    屬違禁物（詳如附表二編號1、2所示），均應依刑法第38條
    第1項第1款規定均宣告沒收；至扣案如附表二編號3至5所示
    之物，亦係被告何書揚所有供為犯犯罪事實欄二所載強盜犯
    行所用之物，亦據被告何書揚於原審審理時陳明無訛，併依
    刑法第38條第1項第2款規定宣告沒收之。
五、不另為無罪諭知部分：
  (一)公訴意旨另以：
  (1)被告庚○○、丙○○明知未經主管機關許可不得持有具殺傷
    力之槍枝及子彈，竟基於意圖供自己及他人犯罪之用之概括
    犯意，於93年年底間某日，在台北縣林口鄉觀音山某處，向
    年籍姓名不詳綽號「小白」之成年男子，以不詳代價，購買
    8釐米仿FN廠1910型半自動手槍（槍枝管制編號：000000000
    號）；另被告庚○○並於同時、地，與共同被告丙○○（業
    經原審判處有期徒刑3年2月，併科罰金新台幣10萬元確定）
    ，向綽號「小白」之成年男子，以6萬5千元及不詳代價，購
    買仿BERETTA廠84型半自動手槍（槍枝管制編號：000000000
    號）及子彈 4顆（不具殺傷力），因認被告丙○○、庚○○
    此亦涉有槍砲彈藥刀械管制條例第 8條第3項及第12條第3項
    之罪嫌等語。
  (2)被告己○○明知起訴書附表 1所示之車輛及車牌，係來路不
    明之贓物，竟仍與共同被告庚○○、丙○○、何書揚、劉
    惠，於某不詳時、地收受如起訴書附表 1所示之車輛及車牌
    後，留作己用；又被告己○○基於意圖為自己不法所有之概
    括犯意，與共同被告丙○○、何書揚及 2名不詳之成年男子
    持足供凶器使用之 8釐米仿FN廠1910型半自動手槍（槍枝管
    制編號：000000000號）及仿BERETTA廠84型半自動手槍（槍
    枝管制編號： 000000000號）及其他不詳槍枝、子彈及刀械
    ，抵住上揭犯罪事實欄二、(一)所示壬○○之身體，至使不能
    抗拒後，再強盜壬○○、甲○○之財物，因認被告己○○此
    另涉犯刑法第349條第 1項收受贓物、第330條加重強盜及槍
    砲彈藥刀械管制條例第 8條第3項、第12條第3項之罪嫌等語
    。
  (二)訊據上訴人即被告丙○○、庚○○均堅詞否認扣案 8釐米仿
    FN廠1910型半自動手槍係伊等向綽號「小白」者購買，且被
    告庚○○另堅詞否認伊有與被告丙○○共同向「小白」者購
    買亦有渠二人贓物認領保管熇j（槍枝管制編號：000000000
    號）及子彈 4顆（不具殺傷力）持用。另上訴人即被告己○○則堅詞否認有收受贓物及參與持搶強盜壬○○、甲○○之
    犯行等語。
  (三)公訴人認被告丙○○、庚○○、己○○涉有上開犯嫌，無非
    係以被告庚○○、丙○○、己○○、共同被告何書揚、陳樹
    藤及劉惠之供詞，資為論罪之依據。
  (四)經查：
  (1)被告丙○○固曾於95年2月9日偵查時供稱：仿 BERETTA廠84
    型半自動手槍是伊的，伊是於93年年中在林口跟友人庚○○
    買的，一支6萬5千元，當時他給伊 4顆子彈云云（95年度偵
    字第3240號偵查卷一第203至204頁），惟嗣於同年 2月15日
    偵查中則改稱：槍枝係93年年底在觀音山以 65000元向「小
    白」的朋友購買，包括4顆子彈云云（同上偵查卷一第248頁
    ）。而共同被告何書揚固於警、偵訊供稱：8 釐米仿FN廠19
    10型半自動手槍（槍枝管制編號： 000000000號）係被告丙○○所有云云，惟於原審審理時亦改稱：上開槍枝、子彈 6
    顆係伊的云云（原審卷二第 191頁），足認被告丙○○、共
    同被告何書揚雖曾指證被告庚○○、丙○○分別涉入上開各
    該槍彈之購買或持有，然其等旋即否認推翻，則在被告庚○○、丙○○均堅決否認此部分犯行下，自難單憑其等有瑕疵
    之指述，遽為被告庚○○、丙○○不利之認定。此外，本院
    復查無其他積極證據證明被告丙○○有另購入 8釐米仿FN廠
    1910型半自動手槍（槍枝管制編號： 000000000號）；及被
    告庚○○涉及共同購入上開改造槍枝 2支之犯行，原應為被
    告庚○○、丙○○此部分無罪之判決，惟因公訴人認此部分
    與被告庚○○、丙○○經論罪之加重強盜罪間，有修正前刑
    法第55條後段之牽連犯關係，爰不另為無罪之諭知，附此敘
    明。
  (2)於95年2月5日凌晨2時45分至4時50分許，被告己○○並未與
    被告丙○○、庚○○、共同被告何書揚在一起，而該時間與
    該三人在一起之女子係劉惠，業經本院認定如上（詳理由
    欄貳、二所載），從而殊難認被告己○○有與被告何書揚等
    人共同為收受贓物，及參與事實欄二、(一)所載強盜犯行。至
    被害人壬○○、甲○○於偵查中固指稱被告己○○是坐在喜
    美車上者云云（偵查卷一第 289頁），然己○○既在車內，
    以當時係晚上又隔著車窗，被害人如何能清楚看見坐在車內
    之人之確實面容？且觀諸偵查筆錄，就女子部分，檢察官顯
    僅提示己○○照片供被害人指認，故被害人指認已不無有指
    認錯誤之虞。況，被害人甲○○於原審審理中明確證稱未看
    到車內之女生，而壬○○亦稱無法確喜美車副駕駛座上是否
    有人，是否為女生等語（原審卷二第19頁、第23頁）。更徵
    被害人壬○○、甲○○於偵查中就此部分之指認容有瑕疵，
    難以遽採。此外復查無其他積極證據足資證明被告己○○有
    公訴意旨所此參與持槍強盜及收受贓物之犯行，自不能證明
    有此部分罪嫌，惟依公訴人認此部分與被告己○○於犯罪事
    實欄一所載經論罪科刑之持有改造手槍罪，有修正前刑法第
    55條後段之牽連犯關係，亦爰不另為無罪之諭知。
據上論斷，應依刑事訴訟法第368條、第369條第1項前段、第364
條、第299條第1項前段、第300條，槍砲彈藥刀械管制條例第8條
第4項、第12條第4項，刑法第11條前段（原判決漏載）、第 2條
第1項、第330條第1項、第55條、第42條第3項、第38條第1項第1
款、第2款、修正前刑法第28條、第55條後段、第56條、第47 條
，判決如主文。
本案經檢察官張熙懷到庭執行職務。
中    華    民    國    97    年    2     月    19    日
                  刑事第三庭審判長法  官  蔡秀雄
                                  法  官  周政達
                                  法  官  陳春秋
以上正本證明與原本無異。
如不服本判決，應於收受送達後十日內向本院提出上訴書狀，其
未敘述上訴之理由者並得於提起上訴後十日內向本院補提理由書
（均須按他造當事人之人數附繕本）。
                                  書記官  李家敏
中    華    民    國    97    年    2     月    20    日
附錄：本案論罪科刑法條全文
槍砲彈藥刀械管制條例第8條
未經許可，製造、販賣或運輸鋼筆槍、瓦斯槍、麻醉槍、獵槍、
空氣槍或第 4條第1項第1款所定其他可發射金屬或子彈具有殺傷
力之各式槍砲者，處無期徒刑或5年以上有期徒刑，併科新臺幣1
千萬元以下罰金。
未經許可，轉讓、出租或出借前項所列槍枝者，處 5年以上有期
徒刑，併科新臺幣 1千萬元以下罰金。
意圖供自己或他人犯罪之用，而犯前二項之罪者，處無期徒刑或
7年以上有期徒刑，併科新臺幣1千萬元以下罰金。
未經許可，持有、寄藏或意圖販賣而陳列第1項所列槍枝者，處3
年以上10年以下有期徒刑，併科新臺幣700萬元以下罰金。
第1項至第3項之未遂犯罰之。
槍砲彈藥刀械管制條例第12條
未經許可，製造、販賣或運輸子彈者，處1年以上7年以下有期徒
刑，併科新台幣500萬元以下罰金。
未經許可，轉讓、出租或出借子彈者，處6月以上5年以下有期徒
刑，併科新台幣300萬元以下罰金。
意圖供自己或他人犯罪之用，而犯前二項之罪者，處 3年以上10
年以下有期徒刑，併科新台幣700萬元以下罰金。
未經許可，持有、寄藏或意圖販賣而陳列子彈者，處 5年以下有
期徒刑，併科新台幣300萬元以下罰金。
第1項至第3項之未遂犯罰之。
中華民國刑法第330條（加重強盜罪）
犯強盜罪而有第321條第1項各款情形之一者，處7年以上有期徒
刑。
前項之未遂犯罰之。
附表一
┌──┬─────┬────┬───┬────────┐
│編號│實施強盜之│ 犯  罪 │被害人│遭強盜之財物    │
│    │時間及地點│ 行為人 │      │                │
├──┼─────┼────┼───┼────────┤
│ 1  │95.2.5凌晨│ 何書揚 │壬○○│車牌3789-EN 號自│
│    │2時45分。 │ 丙○○ │      │小客車、台北國際│
│    │台北縣五股│ 庚○○ │      │商銀行金融卡、荷│
│    │鄉○○○路│        │      │蘭銀行、中國信託│
│    │          │        │      │銀行、渣打銀行、│
│    │          │        │      │臺北富邦商業銀行│
│    │          │        │      │等銀行信用卡、身│
│    │          │        │      │分證、健保卡各1 │
│    │          │        │      │張、00000000000 │
│    │          │        │      │號行動電話1 具、│
│    │          │        │      │高爾夫球具、球帽│
│    │          │        │      │、外套、及現金3 │
│    │          │        │      │萬2 千元、及BOSS│
│    │          │        │      │牌外套乙件（末項│
│    │          │        │      │起訴書漏載）。  │
│    │          │        ├───┼────────┤
│    │          │        │甲○○│LV包皮1 只、台新│
│    │          │        │      │銀行及聯邦銀行信│
│    │          │        │      │用卡各1 張、駕照│
│    │          │        │      │行照各1 張、    │
│    │          │        │      │0000000000行動電│
│    │          │        │      │說1 具及現金7 千│
│    │          │        │      │元及0000000000號│
│    │          │        │      │夏普牌行動電話、│
│    │          │        │      │0000000000號麾托│
│    │          │        │      │羅拉行動電話、及│
│    │          │        │      │手機吊飾2 個（各│
│    │          │        │      │價值約3000元及36│
│    │          │        │      │00元）。（後3項 │
│    │          │        │      │起訴書漏載）。  │
│    │          │        │      │                │
├──┼─────┼────┼───┼────────┤
│ 2  │95.2.5凌晨│ 何書揚 │辛○○│LV皮包、手錶、行│
│    │3 時許（起│ 丙○○ │      │動電話2 具、戒指│
│    │訴書載為4 │ 庚○○ │      │2 只、身分證2張 │
│    │時許）。  │        │      │、健保卡2 張、駕│
│    │台北市行義│        │      │照4 張、現金2千6│
│    │路412號。 │        │      │百元。及辛○○所│
│    │          │        │      │持有之陳靜浩所有│
│    │          │        │      │身分證、駕照及現│
│    │          │        │      │金3000元。（起訴│
│    │          │        │      │書漏載陳靜浩之物│
│    │          │        │      │品）            │
│    │          │        ├───┼────────┤
│    │          │        │戊○○│現金3千元       │
│    │          │        ├───┼────────┤
│    │          │        │林華岳│無。            │
├──┼─────┼────┼───┼────────┤
│ 3  │95.2.5凌晨│ 何書揚 │乙○○│車牌ZV-9595 號自│
│    │4 時39分（│ 丙○○ │      │小客車、斜背包1 │
│    │起訴誤載為│ 庚○○ │      │個、身分證、0932│
│    │95.2.4凌晨│        │      │186681、00000000│
│    │4 時50分）│        │      │9 號行動電話2 只│
│    │。        │        │      │、勞力士手錶1 只│
│    │淡水鎮淡海│        │      │。              │
│    │路300號沙 │        ├───┼────────┤
│    │崙海浴場。│        │丁○○│鑰匙1串（起訴書 │
│    │          │        │      │漏載）。        │
│    │          │        │      │                │
└──┴─────┴────┴───┴────────┘
 附表二（強盜犯行所用之應沒收之物）
┌──┬────────────────────┬──┐
│編號│應沒收物品名稱                          │單位│
├──┼────────────────────┼──┤
│ 1  │可發射子彈具殺傷力之8 釐米仿FN廠1910型  │壹把│
│    │半自動手槍（槍枝管制編號：000000000）   │    │
├──┼────────────────────┼──┤
│ 2  │土造金屬彈殼加裝直徑7.9mm 金屬彈頭而成  │肆顆│
│    │具有殺傷力之土造子彈。                  │    │
├──┼────────────────────┼──┤
│ 3  │黑色頭套                                │個│
│    │                                        │    │
├──┼────────────────────┼──┤
│ 4  │手銬                                    │壹付│
├──┼────────────────────┼──┤
│ 5  │非屬槍砲彈藥刀械管制條例之類似武士刀械  │壹支│
└──┴────────────────────┴──┘
附表三
┌──┬────────────┬───────┬──┐
│編號│起獲之贓物              │被害人        │備註│
├──┼────────────┼───────┼──┤
│ 1  │高爾夫球具1 套、高爾夫球│壬○○        │    │
│    │帽（HONMA）1頂、賓士汽車│              │    │
│    │（引擎號碼B220XXXXA11XX8│              │    │
│    │0 ，原車牌號3789-EN）1輛│              │    │
├──┼────────────┼───────┼──┤
│ 2  │LV斜背皮包1個           │甲○○        │    │
├──┼────────────┼───────┼──┤
│ 3  │圓條狀塑膠棒1支；       │乙○○        │    │
│    │MOTOTOROLA手機1 支（序號│              │    │
│    │001XXAX29XX8）。        │              │    │
│    │                        │              │    │
└──┴────────────┴───────┴──┘


司法院資訊處製作；財團法人民間司法改革基金會備份。
